【裁判字號】    94,毒抗,512
【裁判日期】    950119
【裁判案由】    毒品危害防制條例
【裁判全文】
臺灣高等法院刑事裁定                 94年度毒抗字第512號
抗  告  人
即  被  告  甲○○
上列抗告人因違反毒品危害防制條例案件，不服臺灣桃園地方法
院，中華民國94年11月18日94年度毒聲字第2033號裁定（臺灣臺
北地方法院檢察署94年度毒偵字第6116號）提起抗告，本院裁定
如下：
    主  文
原裁定撤銷，發回臺灣桃園地方法院。
    理  由
一、原裁定略以：被告甲○○基於施用毒品之犯意，於民國94年
    7月25日為警採尿回溯前26小時內之某時，在臺灣地區某不
    詳處所，施用第一級毒品海洛因1次，為警於94年7月25日18
    時許，在桃園縣龜山鄉○○○路○段486巷內查獲。訊據被告
    雖矢口否認上揭犯行，惟被告為警查獲後所採尿液經送檢驗
    結果，確呈嗎啡陽性反應，此有台灣尖端先進生技醫藥股份
    有限公司濫用藥物檢驗報告1紙附卷可稽，並有含第一級毒
    品海洛因殘渣之分裝袋1只扣案可證，是被告所辯顯不足採
    信，其施用毒品之犯行堪予認定，檢察官聲請裁定將被告送
    勒戒處所觀察、勒戒，經核屬實。爰依毒品危害條例第20條
    第1項、觀察勒戒處分執行條例第3條第1項，裁定甲○○施
    用第一級毒品，應送勒戒處所觀察、勒戒。
二、抗告意旨略以：伊於94年7月1日在台北縣樹林市○○街26之
    6號遭人竊取身分證、駕照及信用卡，伊並於翌日即向台北
    縣警察局樹林分局報案。嗣伊於94年7月4日由金門出境前往
    大陸洽談商務迄同年8月22日始由大陸返回金門，不可能於
    斯時吸用毒品而為警查獲並採檢尿液，足見本件實係遭人持
    伊失竊之證件冒名應訊所致，乃原裁定認伊施用毒品，自屬
    違誤云云。
三、經查：被告所指其於於上開時地遭人竊取證件及於94年7月4
    日迄同年8月22日至大陸洽談商務，有其提出之報案三聯單
    、護照、台胞證可資佐證，而依入出境查詢結果，亦顯示被
    告確於94年7月4日自金門出境，並於同年8月22日由金門入
    境，有該入出境查詢資料在卷可按，且觀其於同年7月1日因
    掛失信用卡上之簽名與筆錄、通知書上之簽名顯然不符，足
    認其所言非虛，則94年7月25日為警逮護並採集尿液者，是
    否為被告本人，非無疑義。原審未為詳查，即認檢察官之聲
    請無誤，而為觀察勒戒之裁定，容有違誤，自應由本院將原
    裁定撤銷，發回原法院另為適法之處理，以維被告權益，並
    昭折服。
據上論斷，依刑事訴訟法第413條，裁定如主文。
中    華    民    國    95    年    1     月    19    日
                  刑事第十五庭審判長法  官  吳昭瑩
                                    法  官  王麗莉
                                    法  官  楊貴雄
以上正本證明與原本無異。
不得再抗告。
                                    書記官  林淑貞
中    華    民    國    95    年    1     月    20    日


司法院資訊處製作；財團法人民間司法改革基金會備份。
